臺灣高雄地方法院刑事判決　　　　　　 100年度簡上字第63號
公　訴　人 臺灣高雄地方法院檢察署檢察官
上　訴　人
即　被　告　陳韋禎
上列上訴人即被告因詐欺案件，不服本院民國99年11月26日99年
度審簡字第3927號第一審簡易判決（起訴書案號：臺灣高雄地方
法院檢察署98年度偵字第20243 號），提起上訴，本院管轄之第
二審合議庭判決如下：
    主      文
上訴駁回。
陳韋禎緩刑貳年，並應為附表所示之事項。
    事實及理由
一、本案經本院審理結果，第一審以被告陳韋禎犯刑法第30條第
    1 項前段、第339 條第1 項之幫助詐欺取財罪，判處有期徒
    刑4 月，如易科罰金，以罰金新臺幣（下同）1,000 元折算
    1 日，其認事、用法均無違誤，量刑亦屬妥適，應予維持，
    並引用第一審刑事簡易判決書及起訴所記載之事實、證據及
    理由（如附件）。
二、上訴意旨略以：被告業已坦承犯行，並願與被害人和解，請
    求從輕量刑等語。經查，原審以被告罪證明確，並審酌被告
    提供帳戶供有詐欺犯意之成員使用，助長詐騙財產犯罪之風
    氣，致被害人受騙而匯款，實為當今社會層出不窮之詐財事
    件所以發生之根源，造成社會互信受損，擾亂金融交易往來
    秩序，影響層面廣泛，且亦因被告提供帳戶，致使執法人員
    難以追查該詐欺集團之真實身分，而被告雖非基於直接故意
    而為本件幫助詐欺之犯行，但仍有間接即未必故意，又被害
    人總計因此受騙匯款金額高達205,064 元，惟被告坦承犯行
    ，態度良好，前雖有犯罪紀錄，惟並不構成累犯，素行尚可
    等情為由，依刑事訴訟法第449 條第2 項、第3 項、第45 4
    條第2 項，刑法第339 條第1 項、第30條第1 項前段、第2
    項、第41條第1 項前段，刑法施行法第1 條之1 等規定，判
    處被告有期徒刑4 月，如易科罰金，以1,000 元折算1 日，
    其認事用法及量刑均屬合法妥適，被告之上訴，為無理由，
    應予駁回。
三、末查，本案被告未於5 年內故意再犯有期徒刑以上之罪，有
    臺灣高等法院被告全國前案紀錄表附卷可稽，而被告於本院
    審理時已坦承犯行並表明願與被害人和解，賠償被害人遭詐
    騙之金額，業如前述，則被告因一時失慮，偶罹刑章，且已
    具悔意，經此刑之宣告，自當知所警惕，應無再犯之虞，本
    院認其所宣告之刑，以暫不執行為適當，爰併宣告緩刑2 年
    ，以啟自新。另審酌被告非本件詐欺案件取得財物之人，並
    兼顧被害人陳素貞、溫素琴、彭宸潔之利益，依刑法第74條
    第2 項第3 款規定，命被告履行如附表所示之負擔，以觀後
    效。倘被告未遵循本院所諭知如附表所示緩刑期間之負擔，
    情節重大者，檢察官得依刑事訴訟法第476   條、刑法第75
    條之1 第1 項第4 款之規定，聲請撤銷本件緩刑之宣告，併
    予敘明。
刑事訴訟法第455 條之1 第1 項、第3 項、第364 條、第273 條
之1 第1 項、第368 條、第373 條，刑法第74條第1 項第1 款、
第2 項第3 款，判決如主文。
本案經檢察官張雅婷到庭執行職務。
中    華    民    國  100     年      4     月  27    日
                  刑事第十八庭  審判長法  官  黃宗揚
                                      法  官  鄭子文
                                      法  官  高瑞聰
以上正本證明與原本無異。
不得上訴。
中    華    民    國   100    年    5     月    2     日
                                      書記官  林修弘
附表：
一、被告應於民國一百年六月三十日前給付被害人陳素貞新臺幣
    伍仟零陸拾肆元。
二、被告應給付被害人溫素琴新臺幣伍萬元，其給付方法為自民
    國一百年七月起，按月於每月十日前給付新臺幣伍仟元至全
    部清償為止，如有一期未履行視為全部到期。
三、被告應給付被害人彭宸潔新臺幣壹拾萬元，其給付方法為自
    民國一百年七月起至一百零一年四月止，按月於每月十日前
    給付新臺幣伍仟元，自民國一百零一年伍月起，按月於每月
    十日前給付新臺幣壹萬元至全部清償為止，如有一期未履行
    視為全部到期。
附錄本判決論罪之法條
刑法第339條
意圖為自己或第三人不法之所有，以詐術使人將本人或第三人之
物交付者，處五年以下有期徒刑、拘役或科或併科一千元以下罰
金。
以前項方法得財產上不法之利益或使第三人得之者，亦同。
前二項之未遂犯罰之。